【裁判字號】    97,訴,5375
【裁判日期】    980105
【裁判案由】    清償借款
【裁判全文】
臺灣臺北地方法院民事判決              97年度訴字第5375號
原      告  中國信託商業銀行股份有限公司
法定代理人  丁○○
訴訟代理人  甲○○
            乙○○
被      告  丙○○
上列當事人間清償借款事件，本院於九十七年十二月二十九日言
詞辯論終結，判決如下：
    主  文
被告應給付原告新臺幣壹佰柒拾壹萬仟零玖拾陸元，及自民國
九十六年十一月十五日起至清償日止，按年息百分之二‧五六計
算之利息，暨自民國九十六年十二月十六日起至清償日止，逾期
在六個月以內部分，按上開利率百分之十，逾期超過六個月部分
，按上開利率百分之二十計算之違約金。
訴訟費用新臺幣壹萬捌仟貳佰零捌元由被告負擔。
    事實及理由
甲、程序方面：按當事人得以合意定第一審管轄法院，但以關於
    由一定法律關係而生之訴訟為限，前項合意，應以文書證之
    ，民事訴訟法第24條定有明文。本件依借款之約定書第15條
    約定，兩造合意於以本院為第一審管轄法院，故本院有管轄
    權。
乙、實體方面：
  一、原告起訴主張：被告於民國94年6月15日向原告借款新臺
      幣（下同）2,410,000元。約定借款期間自94年6月15日起
      至114年6月15日止，並約定利率計算方式以機動利率計付
      ，遲延履行給付本金或利息時，除按上開利率計息外，除
      仍按上開利率計息外，逾期6個月以內部分，按上開約定
      利率10%，逾期超過6個月部分，按上開約定利率20%計付
      違約金。詎料被告經屢次催討均末還款，經原告將其抵押
      品拍賣後受償2, 956,240元，依高雄地院95年度執字第87
      884號分配表計算結果，原告僅繳納利息至96年11月14日
      及及部份本金後均未依約清償，依約視同全部到期，計尚
      欠本金1,713,096元及自96年11月15日起按年息2.56％計
      算之利息及違約金等迄未給付，為此提起本件訴訟等語，
      並聲明如主文第1項所示。
  二、被告方面：被告經合法送達，未於言詞辯論期日到場，亦
      未提出書狀作何聲明或陳述。
  三、得心證之理由：本件原告主張之事實，已據其提出與所述
      相符之借據暨約定書、臺灣高雄地方法院95年度執字第
      87884號、戶籍謄本等件為證，又被告已於相當時期受合
      法通知，而不於言詞辯論期日到場爭執，亦未提出書狀答
      辯供本院斟酌，依民事訴訟法第280條第3項準用同條第1
      項規定視同自認，自堪信原告主張為真實。從而，原告依
      消費借貸契約之法律關係請求被告給付如主文第一項所示
      之金額、利息、違約金，為有理由，應予准許。
  四、訴訟費用負擔之依據：民事訴訟法第78條及第77條之23第
      2項。
中    華    民    國    98    年    1     月    5     日
                  民事第六庭    法  官  張松鈞
以上正本係照原本作成。
如對本判決上訴，須於判決送達後20日內向本院提出上訴狀。
中    華    民    國    98    年    1     月    5     日
                                書記官  賴敏慧


司法院資訊處製作；財團法人民間司法改革基金會備份。
